【裁判字號】    96,易,730
【裁判日期】    970104
【裁判案由】    著作權法
【裁判全文】
臺灣彰化地方法院刑事判決               96年度易字第730號
公  訴  人  台灣彰化地方法院檢察署檢察官
被      告  甲○○
選任辯護人  張績寶律師
            黃琪雅律師
上列被告因著作權法案件，經檢察官提起公訴（95年度偵字第
10391號），本院判決如下：
    主  文
甲○○共同連續擅自以公開演出之方法侵害他人之著作財產權，
處有期徒刑陸月，併科罰金新台幣參拾萬元，減為有期徒刑參月
，併科罰金新台幣拾伍萬元，有期徒刑如易科罰金，以銀元參佰
元即新台幣玖佰元折算壹日，罰金如易服勞役，以新台幣壹仟元
折算壹日。扣案之伴唱機壹台、點歌簿壹本、遙控器壹個均沒收
。
    事  實
一、甲○○係設於彰化縣二林鎮○○路○段19號「亞熱帶KTV休閒
    中心」（下稱亞熱帶KTV）之實際負責人，明知「世間人」
    、「一生情一世愛」、「紙雲煙」、「阿郎」、「小鳥」、
    「愛愈深傷愈重」、「風箏」、「查某人的心」及「紅紅的
    酒」等9首歌曲（下稱上開歌曲），係瑞影企業股份有限公
    司（下稱瑞影公司）享有公開演出著作財產權之音樂著作，
    而未經該公司同意或授權，竟與陳仁擇基於概括犯意聯絡，
    自民國94年5月30日起，向陳仁擇（非法重製部分業經最高
    法院以95年度台上字第4046號判決判處有期徒刑1年8月確定
    ）以1個月新台幣（下同）2,000元之代價，承租非法灌錄上
    開歌曲之「點將家電腦伴唱機」1部（下稱本件伴唱機）後
    ，置放在自己經營之前開店內，提供予不特定之客人點播而
    公開演出，嗣於94年8月17日，為警在上址查獲，並扣得伴
    唱機1台、點歌簿1本及遙控器1個。
二、案經瑞影公司告訴及台灣彰化地方法院檢察署檢察官自動檢
    舉偵查起訴。
    理  由
一、按音樂著作經授權重製於電腦伴唱機者，利用人利用該電腦
    伴唱機公開演出該著作，不適用第7章規定。但屬於著作權
    仲介團體管理之音樂著作，不在此限，著作權法第37條第6
    項定有明文。因此，適用該條須符合：（一）該音樂著作業
    已授權重製（即合法重製）於電腦伴唱機；（二）該音樂著
    作非屬著作權仲介團體所管理者；（三）利用人之公開演出
    未經授權等，該利用人未經授權之公開演出行為，始不適用
    著作權法第7章之刑事責任。又上開歌曲係經非法重製於本
    件伴唱機，業經最高法院以95年度台上字第4046號判決確定
    在案，是本件當有著作權法92條之適用，合先敘明。
二、按被告以外之人於審判外之言詞或書面陳述，除法律有規定
    者外，不得作為證據。被告以外之人於偵查中向檢察官所為
    之陳述，除顯有不可信之情況者外，得為證據。被告以外之
    人於審判外之陳述，雖不符前4條之規定，而經當事人於審
    判程序同意作為證據，法院審酌該言詞陳述或書面陳述作成
    時之情況，認為適當者，亦得為證據。當事人、代理人或辯
    護人於法院調查證據時，知有第159條第1項不得為證據之情
    形，而未於言詞辯論終結前聲明異議者，視為有前項之同意
    。刑事訴訟法第159條第1項、第159條之1第2項、第159條之
    5分別定有明文。證人唐克文、魏資雅、丁○○、林景南於
    警詢中之陳述，雖屬被告以外之人於審判外之言詞陳述，然
    因被告及辯護人均未於言詞辯論終結前聲明異議，本院復審
    酌該言詞陳述係由證人出於自由意識而陳述，並無非法取證
    之情況，依刑事訴訟法第159條之5之規定，認上開證人於警
    詢之陳述，得採為認定本件犯罪事實所憑之證據。另關於證
    人陳仁擇、丙○○、陳素、乙○○、丁○○、林景南於偵查
    中向檢察官所為證述，雖係被告以外之人於審判外之言詞陳
    述，為傳聞證據，然其等於偵查中向檢察官所為證述，均經
    具結，且本院審酌該等言詞陳述均係出於證人自由意識下所
    為之陳述，其等於偵查中之證詞，亦無顯有不可信之情況，
    依刑事訴訟法第159條之1第2項規定，均得採為認定本件犯
    罪事實所憑之證據，合先敘明。
三、訊據被告甲○○固坦承伊係亞熱帶KTV之店址之房東，並辦
    理該店消防設備檢查事宜之事實，惟矢口否認有何擅自以公
    開演出之方法侵害他人著作財產權之犯行，辯稱：伊並非該
    店之實際負責人，僅係單純幫忙乙○○云云。然查：
（一）上開歌曲分別為告訴人瑞影公司經豪記影視唱片有限公司
      授權而享有公開演出著作財產權之音樂著作，業據告訴人
      提出獨家發行權暨專屬授權證明書在卷可稽，而扣案伴唱
      機內之上開歌曲係非法重製，亦經最高法院95年度台上字
      第4046號判決確定在案，業如前述，堪信為真實。
（二）證人乙○○於偵查中具結證稱：「甲○○約於93年初，我
      入獄前委託我當人頭，當時甲○○跟我說只是借我的名字
      申請營業牌，看我要一次拿清，還是一個月一個月拿，一
      次拿清是1萬元，不過甲○○討償還價後說5千元，我是在
      入獄前就已經拿完了。」、「員工的薪水不是我發的，店
      名義上我是負責人，實際上屋主甲○○才是負責人，他們
      有多少股東我不清楚。是甲○○找我出來作人頭的，他就
      住在亞熱帶KTV的隔壁，亞熱帶KTV是19號，他住17號。」
      等語（95年10月16日偵查筆錄，95年度偵緝字第45號卷第
      165-168頁），經核其於92年11月9日至94年3月30日因案
      在監執行，有乙○○台灣高等法院在監在押全國紀錄表在
      卷可參，且佐以被告甲○○於偵查中供稱一開始金瓜寮小
      吃部是伊在經營，後來就換乙○○，乙○○向伊頂店面，
      但沒有給伊頂店的錢等語（95年10月20日偵查筆錄，95年
      度偵緝字第45號卷第189-196頁），而金瓜寮小吃部與亞
      熱帶KTV係同一地址之前後店名，為被告所陳（96年9月18
      日陳報證據狀），足認乙○○資力不足，無可能出資經營
      亞熱帶KTV，再乙○○於95年1月9日經檢察官諭知以1萬元
      具保，係被告繳納保證金一情，亦有台灣彰化地方法院檢
      察署收受刑事保證金通知在卷可佐，證人乙○○亦坦稱並
      未返還被告保證金（本院96年10月26日審判筆錄），凡此
      俱見乙○○資力甚差，無可能實際出資經營亞熱帶KTV 。
（三）又證人乙○○於偵查中證稱：「我所知的亞熱帶KTV實際
      出資、實際僱用員工的人是甲○○，但是裡面有多少股東
      我不清楚。我沒有僱用過陳素或店裡面的任何員工。」等
      語明確（95年10月16日偵查筆錄，95年度偵緝字第45號卷
      第165-168頁），參以證人陳素於警詢時所供稱之乙○○
      聯絡電話為000000000、0000000（94年8月17日警詢筆錄
      ，林警分偵字第0940013543號卷），然上開電話係亞熱帶
      KTV之電話，有亞熱帶KTV休閒中心名片1紙（林警分偵字
      第0940013543號卷）在卷可參，另佐以被告於偵查中供稱
      ：金瓜寮小吃部之電話是登記伊住處電話，該店並未申請
      電話等語（95年10月20日偵查筆錄，95年度偵緝字第45
      號卷第189-196頁），是陳素所提供之乙○○電話，實際
      上只能聯絡到被告，無法連絡到乙○○，益可證明該店實
      際負責人並非乙○○，而係被告。
（四）證人乙○○先於偵查中稱亞熱帶KTV係是陳素經營，陳素
      的綽號叫「阿香」等語（95年1月9日偵查筆錄，95年度偵
      緝字第45號卷第15頁），隨即於10天後改稱自己係人頭，
      不是亞熱帶KTV實際負責人，而陳素是亞熱帶店裡的員工
      ，她都在店裡，所以伊才會以為她是實際負責人，其實甲○○才是實際負責人等語（95年1月19日偵查筆錄，95年
      度偵緝字第45號卷第28-29頁），復於偵查中再改稱自己
      係亞熱帶KTV實際負責人，甲○○是合夥人（95年3月1日
      偵查筆錄，95年度偵緝字第45號卷第49頁），其會計是陳
      素（95年6月15日偵查筆錄，95年度偵緝字第45號卷第120
      頁），而證人陳素先證稱：受僱於乙○○，因為乙○○是
      負責人，但很少見乙○○在店裡，領薪水及應徵都是店裡
      的會計與我接洽等語（95年1月19日偵查筆錄，95年度偵
      緝字第45號卷第28-29頁），再證稱：店裡的事務是會計
      在管，會計叫「阿快」等語（95年1月26日偵查筆錄，95
      年度偵緝字第45號卷第42頁），乙○○則供稱不知道阿快
      人在何處等語（95年6月28日偵查筆錄，95年度偵緝字第
      45號卷第136頁），證人陳素則於同日證稱係幫「阿快」
      代班，代1個禮拜到10天之間等語（95年6月28日偵查筆錄
      ，95年度偵緝字第45號卷第136頁），惟於2天後即95年6
      月30日丁○○至地檢署作證，稱係乙○○叫伊來作證，伊
      以前在乙○○店裡當會計，於94年中離職，前後共約做半
      個月，後手是何人不知道等語（95年6月30日偵查筆錄，
      95年度偵緝字第45號卷第141頁），則其所證即與證人陳
      素所證互相矛盾。再證人陳素又證稱：「我自92年開始到
      被查獲為止，中間有斷斷續績，我做過領班、廚房、櫃檯
      ，什麼都做但是沒有做會計。店內大部分都是二人，查獲
      當時是我與阿香。應徵及付薪水給我的都是會計阿香，她
      的本名我不知道，我的薪水一個月約2萬元。」等語（95
      年10月20日偵查筆錄，95年度偵緝字第45號卷第189-196
      頁），是乙○○、丁○○、陳素所證述情節均不相符合，
      破綻百出，足見陳素所證負責人係乙○○，伊向「會計」
      領薪水，會計是「阿快」云云，係屬虛偽之詞，而乙○○
      先稱自己係負責人，再稱陳素係負責人，又稱自己係負責
      人，甲○○係合夥人，嗣於本院審理時證稱「美加」才是
      負責人云云，言詞反覆，不足採信。
（五）證人陳素於偵查中證稱：「如果我在店內，林景南來我就
      會聯絡乙○○，但是乙○○聯絡不到的話，我就會聯絡甲○○。」等語（95年10月20日偵查筆錄，95年度偵緝字第
      45號卷第189-196頁），參以前述，乙○○之聯絡電話係
      被告家中電話，足見證人陳素所稱聯絡乙○○一情，並非
      實在，而其會聯絡被告，始為實情。其又證稱：消防設備
      檢查時乙○○應該沒有到過等語（95年10月20日偵查筆錄
      ，95年度偵緝字第45號卷第189-196頁），核與證人即消
      防檢查人員林景南所證相符，證人林景南復證稱從來沒有
      看過乙○○，係接到傳票後，伊到小吃部了解，被告有叫
      乙○○過來，而從92年到95年每年2次的消防檢修，都是
      被告付錢，委託書的章應該都是被告蓋的，又伊每半年打
      電話通知店家要做檢修申報，若是男的接，均係被告等情
      明確（95年10月20日偵查筆錄，95年度偵緝字第45號卷第
      189頁），堪認被告確係亞熱帶KTV之實際負責人無訛。
（六）證人陳仁擇證稱：「我當時是跟他們（即亞熱帶KTV）會
      計講要劃掉93首，我有向會計確認。」（95年6月15日偵
      查筆錄，95年度偵緝字第45號卷第120頁）、「租給他一
      個月之後才告訴乙○○歌本裡有畫橫線的，是沒有合法授
      權，我是跟會計講的，我沒有碰到乙○○，所以沒有跟他
      講。我跟會計講時，該會計並沒有當場劃掉或註明，是我
      隔天打電話給會計，會計說他有劃掉。」（94年10月19日
      偵查筆錄，94年度偵字第7832號卷第35頁），顯見亞熱帶
      KTV之會計人員已知上開歌曲有未經授權之問題，則被告
      既為該店實際負責人，對上開歌曲未經告訴人授權之事實
      ，均知之甚明。
（七）辯護人以乙○○於95年10月16日偵查中之證詞，係因檢察
      官誘導訊問所言，無證據能力等語置辯，然查乙○○於該
      次訊問時，自行供出被告付錢委託伊擔任亞熱帶KTV人頭
      、合約書簽約、認識被告之原由、偵查中交保等情節歷歷
      ，且證人乙○○於95年10月16日偵查時並證稱：「10幾年
      前，芳苑工業區裕豐紙業有限公司在做金紙，甲○○是老
      闆，我是員工，薪水一個月2萬多。」等語（95年10月16
      日偵查筆錄，95年度偵緝字第45號卷第165-168頁），業
      據被告坦承在卷（95年10月20日偵查筆錄，95年度偵緝字
      第45號卷第192頁），堪認證人乙○○該次所證述之內容
      應與事實相符，可信度較高。
（八）按公開演出指以演技、舞蹈、歌唱、彈奏樂器或其他方法
      向現場之公眾傳達著作內容。以擴音器或其他器材，將原
      播送之聲音或影像向公眾傳達者，亦屬之，著作權法第3
      條第1項第9款定有明文。查被告所經營之亞熱帶KTV於94
      年8月17日20時許，為警持搜索票搜索扣得伴唱機1台、遙
      控器1個及點歌本1本乙節，為被告所不否認，並有伴唱機
      1台、遙控器1個及點歌簿1本扣案可稽。而證人丙○○即
      告訴人公司查訪人員於偵查中證述：「我們約在94年6月
      21日進場搜證，後來是8月查獲的，所以搜證約隔2個月，
      我們是在包廂點歌的，有點到侵權的這幾首歌。扣案之點
      歌簿最前面的一頁上所謂的畫線只是在資料夾上面畫線，
      而且資料夾是透明的，在昏暗的燈光下看不出來有被畫掉
      。」等語（95年10月20日偵查筆錄，95年度偵緝字第45號
      卷第189-196頁），參以卷附點歌簿影本，上開歌曲僅以
      不甚清楚之線條劃一橫線，歌名、編號、演唱人均清楚可
      見，難認被告確有不讓消費者點唱之意圖，是被告於知悉
      上開歌曲未經授權，仍於所經營之亞熱帶KTV內提供客人
      點唱上開歌曲，亦甚明確。則被告經營亞熱帶KTV供前往
      該店內之不特定消費者點播伴唱機內之歌曲而在該公開之
      營業場所公開演唱，被告自應先獲得告訴人同意、授權，
      始得在其營業場所提供伴唱機供消費者點播後公開演出，
      被告明知未獲授權，竟以扣案之伴唱機供消費者在公開之
      營業場所使用，將音樂內容透過伴唱機設備，供不特定之
      消費者伴唱，使得前述音樂著作及其內容傳達於現場之公
      眾，顯係擅自以公開演出之方法侵害他人之著作財產權。
（九）此外，復有超音科技企業社卡拉OK租賃契約書、獨家發行
      權暨專屬授權證明書、消防安全設備檢修申報書、彰化縣
      政府營利事業登記證附卷可參。本件事證明確，被告犯行
      洵堪認定。
（十）辯護人聲請傳訊證人陳仁擇，惟經傳未到，然其於偵查中
      已證述與伊接洽之人一情明確，本院認已無必要再行傳訊
      ，附此說明。
三、按被告行為後，刑法於94年2月2日修正公布，95年7月1日施
    行，而刑法施行法亦於95年6月14日增訂第1條之1。修正後
    刑法第2條第1項規定：「行為後法律有變更者，適用行為時
    之法律。但行為後之法律有利於行為人者，適用最有利於行
    為人之法律。」係規範行為後法律變更所生新舊法律比較適
    用之準據法，於新法施行後，應適用修正後刑法第2條第1項
    之規定，為「從舊從輕」之比較。另於比較時應就罪刑有關
    之共犯、未遂犯、想像競合犯、牽連犯、連續犯、結合犯，
    以及累犯加重、自首減輕暨其他法定加減原因（如身分加減
    ）與加減比例等一切情形，本於「統一性及整體性原則」，
    綜其全部罪刑之結果而為比較。經查：
（一）刑法第28條關於共犯之規定，由「二人以上共同實施犯罪
      之行為者，皆為正犯」，修正為「二人以上共同實行犯罪
      之行為者，皆為正犯」，惟上述用語上之修正，僅明白宣
      示本條不包括「陰謀共同正犯」及「預備共同正犯」，但
      仍包括共謀共同正犯，並無實質修正。
（二）修正前刑法第33條第5款規定：「主刑之種類如左：五、
      罰金：1元以上。」換算新台幣後，為新台幣3元以上。惟
      被告行為後新刑法第33條第5款係規定：「主刑之種類如
      下：五、罰金：新台幣1千元以上，以百元計算之。」舊
      法並非不利。
（三）刑法施行法第1條之1增訂施行前，依罰金罰鍰提高標準條
      例第1條前段、現行法規所定貨幣單位折算新台幣條例第2
      條規定，本件所涉法條關於罰金刑部分應提高為30倍。刑
      法施行法修正增訂第1條之1規定：「中華民國94年1月7日
      刑法修正施行後，刑法分則編所定罰金之貨幣單位為新台
      幣。94年1月7日刑法修正時，刑法分則編未修正之條文定
      有罰金者，自94年1月7日刑法修正施行後，就其所定數額
      提高為30倍。但72年6月26日至94年1月7日新增或修正之
      條文，就其所定數額提高為3倍。」依增訂條文提高並改
      為新台幣後，本件所涉法條關於罰金刑部分仍同為提高30
      倍，適用新、舊法結果並無不同。
（四）修正前刑法關於連續犯之規定，係論以一罪，但得加重其
      刑至2分之1，修正後刑法將連續犯之規定刪除，而連續犯
      本質上係各自獨立之犯罪，亦即是數罪之性質，在連續犯
      刪除後，原各自獨立之數個犯行，應回歸數罪併罰之規定
      處理。是以連續犯規定之刪除，並無較有利於被告。
（五）經綜合比較新、舊法之結果，以被告行為時之舊法較有利
      於被告，依刑法第2條第1項前段規定，本案自應適用被告
      行為時之法律。
四、論罪科刑：
（一）按電腦伴唱機內歌曲，供客人點唱牟利，而該電腦伴唱機
      ，是否曾經他人點播並公開演唱，並不會留任何紀錄，因
      該餐飲場所出入之客人應甚多，且無庸表示其身分，自無
      從得知何人曾以該電腦伴唱機點唱何歌曲，再該電腦伴唱
      機中有數百首歌曲灌入其中，此觀扣案之點歌簿即明，則
      告訴人或警員前往查獲時得以遇見恰有客人點唱本件9首
      歌曲之機率實極低微，倘必以當場查獲客人演唱該9首歌
      曲始足以認定其犯行，則著作權法所欲保障之公開演出之
      權利，即無從實現。被告既自94年5月30日起至94年8月17
      日止，確有長期以該伴唱機供不特定之客人公開演唱之行
      為，應足以推論於該期間曾有客人點唱該歌曲而公開演出
      ，自不以當場查獲有客人點唱為必要。核被告所為，係犯
      著作權法第92條擅自以公開演出之方法侵害他人著作財產
      權罪。被告利用不知情之消費者以公開演出方式侵害告訴
      人經專屬授權之音樂著作財產權，為間接正犯。其與陳仁
      擇就上開犯行，有犯意聯絡，行為分擔，為共同正犯。被
      告非法公開演出上開9首歌曲，時間緊接，方法相同，觸
      犯構成要件相同之罪名，顯係基於概括犯意為之，為連續
      犯，應依修正前刑法第56條規定論以一罪，並加重其刑。
      爰審酌被告所侵害之著作財產權時間並非甚久，侵害之歌
      曲亦非極多，惟犯後矢口否認犯行，且證人乙○○於偵查
      中證述被告以乙○○為人頭經營亞熱帶KTV，事後欲逃避
      刑責，要求乙○○於偵查中自承係亞熱帶KTV負責人等情
      明確（見95年10月16日偵查筆錄，95年度偵緝字第45號卷
      第165-168頁），藐視司法，態度惡劣，顯無悔意等一切
      情狀，量處如主文所示之刑及併科罰金30萬元。又被告所
      犯之罪，合於中華民國九十六年罪犯減刑條例第2條第1項
      第3款，應予減刑，爰依該條例第7條第1項減為如主文所
      示之刑，併科罰金部分並減為15萬元。
（二）被告行為後，刑法第41條第1項前段關於易科罰金折算標
      準之規定，業於94年2月2日修正公布，並於95年7月1日施
      行，由「犯最重本刑為5年以下有期徒刑以下之刑之罪，
      而受6個月以下有期徒刑或拘役之宣告，因身體、教育、
      職業、家庭之關係或其他正當事由，執行顯有困難者，得
      以1元以上3元以下折算一日，易科罰金。」修正為「犯最
      重本刑為5年以下有期徒刑以下之刑之罪，而受6個月以下
      有期徒刑或拘役之宣告者，得以新台幣1千元、2千元或3
      千元折算1日，易科罰金。」修正前刑法第41條第1項前段
      之易科罰金折算標準，依修正刪除前之罰金罰鍰提高標準
      條例第2條規定，應就其原定數額提高為100倍折算1日，
      並依現行法規所定貨幣單位折算新台幣條例第2條規定，
      以新台幣元之3倍折算之，亦即修正前刑法第41條第1項前
      段之易科罰金折算標準，應以銀元300元即新台幣900元折
      算為1日，舊法並非不利，爰依修正前刑法第41條第1項前
      段定其易科罰金之折算標準。
（三）修正前刑法第42條第2項前段規定易服勞役以1元以上3元
      以下折算1日，且修正刪除前罰金罰鍰提高標準條例第2條
      規定，就其原定數額提高為100倍折算1日，則於修正前之
      易服勞役折算標準，最高應以銀元300元折算1日，經折算
      為新台幣後，應以新台幣900元折算1日。而修正後之刑法
      第42條第3項前段規定易服勞役以新台幣1千元、2千元或3
      千元折算1日，比較修正前後之易服勞役折算標準，修正
      前之折算標準顯然較不利（折算後之服勞役日數較多）；
      雖修正後刑法第42條將易服勞役之最長期限從6個月延長
      為1年，然本案減刑後之罰金新台幣15萬元，縱依修正後
      最低之折算標準即新台幣1千元折算，易服勞役之日數亦
      僅150日，尚未超過6個月，是比較新舊法之結果，應依刑
      法第2條第1項但書，適用修正後之刑法第42條第3項前段
      規定，定其折算標準。
（四）扣案之伴唱機1台、點歌簿1本、遙控器1個，係供本件犯
      罪所用，且係屬共犯陳仁擇所有，依著作權法第98條前段
      規定，均沒收。
五、起訴書認被告於92年間不詳時間起即以公開演出之方法，侵
    害告訴人之著作財產權。惟查，告訴人擁有著作財產權之上
    開歌曲授權期間係自94年3月14日起，有獨家發行權暨專屬
    授權證明書在卷可參，且亞熱帶KTV與陳仁擇簽約承租伴唱
    機之時間，應係自94年5月30日起，亦有超音科技企業社卡
    拉OK租賃契約書在卷可參，是依卷內現有證據，僅足認被告
    自94年5月30日開始侵害告訴人之公開演出權，至於92年間
    至94年5月29日此段期間，卷內並無證據足以認定，是此部
    分係屬犯罪不能證明，原應為無罪之諭知，惟公訴意旨認此
    部分與本件論罪部分有連續犯之裁判上一罪關係，爰不另為
    無罪諭知，併此敘明。
六、證人乙○○就是否為亞熱帶KTV之實際負責人此與案情有重
    要關係之事項，於供前具結而虛偽陳述，所為涉有偽證罪嫌
    。上開罪嫌為本院職務上所知，應依職權告發，由檢察官另
    行處理。
據上論斷，依刑事訴訟法第299條第1項前段，著作權法第92條、
第98條前段，刑法第2條第1項、第11條、第42條第3項前段，修
正前刑法第28條、第56條、第41條第1項前段，中華民國九十六
年罪犯減刑條例第2條第1項第3款、第7條、第9條，修正刪除前
罰金罰鍰提高標準條例第2條，判決如主文。
本案經檢察官蔡明達到庭執行職務
中    華    民    國    97    年    1     月    4     日
                  刑事第六庭    審判長法官  王義閔
                                法      官  鄭舜元
                                法      官  林欣苑
以上正本證明與原本無異。
如不服本判決，應於判決送達後10日內，向本院提出上訴書狀，
上訴書狀應「敘述具體上訴理由」，並按他造當事人之人數附繕
本。「切勿逕送上級法院」。
告訴人或被害人對於判決如有不服具備理由請求檢察官上訴者，
其上訴期間之計算係以檢察官收受判決正本之日期為準。
中    華    民    國    97    年    1     月    4     日
                                書  記  官  楊筱惠
附錄本案論罪科刑法條全文：
著作權法第92條
擅自以公開口述、公開播送、公開上映、公開演出、公開傳輸、
公開展示、改作、編輯、出租之方法侵害他人之著作財產權者，
處3年以下有期徒刑、拘役、或科或併科新臺幣75萬元以下罰金
。


司法院資訊處製作；財團法人民間司法改革基金會備份。
